臺灣板橋地方法院刑事裁定　　　　　　 100年度聲字第1806號
聲　請　人　
即　被　告　葉孝陽
上列聲請人因違反兒童及少年性交易防制條例案件（九十九年度
訴字第一九一號），聲請回復原狀，本院裁定如下：
    主  文                           
聲請駁回。
    理  由                                              
一、聲請意旨略以：聲請人即被告葉孝陽前因違反兒童及少年性
    交易防制條例等案件，經臺灣板橋地方法院於民國九十九年
    九月三十日以九十九年度訴字第一九一號判處應執行有期徒
    刑八年（按此係就聲請人被判處有期徒刑部分），聲請人不
    服上訴至臺灣高等法院，但因逾期一日，遭臺灣高等法院不
    經言詞辯論、證據調查，逕予駁回聲請人之上訴，此判決聲
    請人實難認服，業因此案尚有多處影響判決結果之疑點需詳
    查究明，故聲請人為自身權益，提出回復原狀之聲請，其原
    因及理由如下：因聲請人學歷不高，法律常識不足，對於刑
    事訴訟程序認知不當，且聲請人當時因另案於臺灣（現已改
    制為法務部矯正署，以下以改制後名稱為之）臺北監獄臺北
    分監執行有所不便，於收受判決正本時，又礙於監所開卡購
    物規定及收受書狀、信件規定日期，故遲誤上訴期間非聲請
    人故意所為，雖上訴逾期一日，但過失責任亦不能全由聲請
    人承擔。另此案認定之犯罪事實仍有多處疑點，證人即被害
    人A 女（姓名及年籍詳卷）指認聲請人刺青部位不符，且其
    證詞前後不一，多所爭議，直接證據不足，而證人即被害人
    B 女（姓名及年籍詳卷）是否經他人引導，始於事實審審理
    時翻供為聲請人不利之證詞，均待詳查。綜上所陳，特向鈞
    院聲請回復原狀，爭取另為妥適之判決，盼鈞院明察，給予
    聲請人機會，如蒙恩准，實感德澤云云。
二、按上訴期間為十日，自送達判決後起算，刑事訴訟法第三百
    四十九條前段定有明文。次按非因過失，遲誤上訴、抗告或
    聲請再審之期間，或聲請撤銷或變更審判長、受命法官、受
    託法官裁定或檢察官命令之期間者，於其原因消滅後五日內
    ，得聲請回復原狀；非因過失遲誤期間之原因及其消滅時期
    ，應於書狀內釋明之，刑事訴訟法第六十七條第一項及第六
    十八條第二項分別定有明文。復按送達文書由司法警察或郵
    政機關行之，又刑事訴訟之送達，除有特別規定外，準用民
    事訴訟法之規定；送達於在監獄或看守所之人，應囑託該監
    所長官為之；在監獄或看守所之被告，於上訴期間內向監所
    長官提出上訴書狀者，視為上訴期間內之上訴，刑事訴訟法
    第六十一條第一項、第六十二條、第五十六條第二項、第三
    百五十一條第一項亦分別定有明文。次按不守期限之原因，
    必限於不能歸責於當事人者，始得聲請回復原狀，本件抗告
    人雖稱不守期限之原因，係由律師貽誤所致，然抗告人既接
    受法院通知，乃不為相當之注意，任令律師遲誤提出重要之
    書狀，實不能不負過失之責，即難為回復原狀之原因（最高
    法院十八年抗字第一四八號判例意旨可資參照）。又按在押
    於看守所之被告，得經由看守所長提出上訴書狀，並非不能
    上訴，即令目不識丁，不能自作書狀，亦可由看守所之公務
    員代作，其不依此項程序，致遲誤上訴期限，即係由於自己
    之怠忽，不能謂非過失（最高法院二十一年抗字第一四二號
    判例意旨亦可參照）。
三、經查，本件聲請人因違反兒童及少年性交易防制條例等案件
    ，經本院於九十九年九月三十日以九十九度訴字第一九一號
    判決判處有罪後，聲請人當時因另案於法務部矯正署臺北監
    獄臺北分監執行中，故本院於九十九年十月八日將上開判決
    書正本囑託該監所，交由聲請人親自收受，此有本院送達證
    書一份附於上開刑事案件卷宗內可稽（參見本院九十九年度
    訴字第一九一號卷第二一六頁）。茲聲請人對上開判決不服
    提起上訴，其上訴期間自九十九年十月九日起算至九十九年
    十月十八日（星期一）屆滿（按聲請人當時所在之法務部矯
    正署臺北監獄臺北分監在臺北縣，不扣除在途期間），故聲
    請人至遲應於九十九年十月十八日提起上訴，方屬適法，惟
    聲請人未於上揭期間內提起上訴，反遲至九十九年十月十九
    日始向該監所長官提出上訴書狀表明提起第二審上訴，此有
    聲請人提出之上訴狀及其上蓋有臺灣臺北看守所戒護科收狀
    戳收狀日期記明之「中國民國99年10月19日08時25分」等件
    在卷可考（參見臺灣高等法院九十九年度上訴字第四三九九
    號卷第二二頁），顯可認聲請人之上訴已逾期。又查，聲請
    人倘欲聲請回復原狀，依規定應於原因消滅後五日內提出聲
    請，詎聲請人遲至一００年四月十二日始經由法務部矯正署
    宜蘭監獄監所長官向本院提出聲請回復原狀之書狀，此有本
    件聲請回復原狀之書狀一份在卷可憑，顯已超過上開規定之
    五日法定期限，其聲請不合法律上之程式甚明。是聲請人所
    舉前述各情顯均屬因其個人過失而遲誤上訴之法定期間，與
    刑事訴訟法第六十七條所定回復原狀之要件尚有未合。綜上
    所述，本件聲請人所為回復原狀之聲請，為無理由，應予駁
    回。
四、據上論斷，應依刑事訴訟法第二百二十條，裁定如主文。
中    華    民    國   100    年    5     月    10    日
                  刑事第二十庭    法  官  林家賢
以上正本證明與原本無異。 
如不服本裁定，應於裁定送達後五日內向本院提出抗告狀（應附
繕本），抗告於臺灣高等法院。
                                  書記官  許清秋     
中    華    民    國   100    年    5     月    10    日